最高法院刑事判決　　　　　　　　　　　　　　　八十八年度台上字第二七五七號
　　上　訴　人　甲○○
右上訴人因偽造文書案件，不服台灣高等法院高雄分院中華民國八十七年九月二十三
日第二審判決（八十七年度上訴字第一五四六號，起訴案號：台灣高雄地方法院檢察
署八十六年度偵字第二四○七八號），提起上訴，本院判決如左：
    主  文
上訴駁回。
    理  由
按刑事訴訟法第三百七十七條規定，上訴於第三審法院，非以判決違背法令為理由，
不得為之。是提起第三審上訴，應以原判決違背法令為理由，係屬法定要件。如果上
訴理由狀並未依據卷內訴訟資料，具體指摘原判決不適用何種法則或如何適用不當，
或所指摘原判決違法情事，顯與法律規定得為第三審上訴理由之違法情形，不相適合
時，均應認其上訴為違背法律上之程式，予以駁回。本件原判決綜合調查證據之結果
，認上訴人甲○○犯有刑法第二百十六條第二百十條行使變造私文書，足以生損害於
他人罪之事實，因而撤銷第一審之科刑判決，改判仍論上訴人以上開罪名，處有期徒
刑捌月，已詳認定犯罪事實之依據及憑以認定之理由，並對上訴人否認犯罪之辯詞
，如何不足採信，均已依據卷內資料予以指駁及說明，從形式上觀察，原判決並無違
背法令情形。上訴意旨謂：上訴人刪除系爭協議書中「並由法院公證後生效」等字確
經告訴人何豐勝同意；且該系爭協議書為無效之文書，縱經變造，亦不足生損害等語
，係就原判決已詳為論斷與說明之事項，再為事實上之爭執，殊非適法之第三審上訴
理由。又刑事訴訟法第三百七十九條第十款所謂應於審判期日調查之證據，必須該證
據確與待證事實有重要之關係，就其案情確有調查之必要者而言。本件事證既臻明確
，原審就上訴人所提「告訴人於八十三年九月十四日簽署同意書，同意將其子監護權
更由上訴人行使，已完成相關程序」之證據，以示告訴人同意刪除系爭協議書中前開
條件之主張，未為無益之調查，不能任指為調查未盡。至原判決就證人薛娟所為證言
及就告訴人於原審坦承「以上訴人所持有之系爭協議書為準」等項，雖未明其取捨
之心證理由，但於判決主旨尚不生影響。再刑法上變造私文書罪之成立，以足以生損
害於公眾或他人為構成要件之一，所謂足生損害，以足以生損害之虞為已足，不以實
際發生損害為必要。系爭協議書之內容是否違背公序良俗，自始當然無效，縱有爭議
，上訴人自變造，仍難謂無足生損害之虞。此外，上訴人徒憑己意，對原審職權之
適法行使及原判決理由已詳為論斷之事項，任意爭辯，顯與法定上訴第三審之形式要
件不符，其上訴違背法律上之程式，應予駁回。
據上論結，應依刑事訴訟法第三百九十五條前段，判決如主文。
中      華      民      國    八十八    年      五      月    二十七    日
                              最高法院刑事第七庭
                                  審判長法官  謝  家  鶴
                                        法官  洪  文  章
                                        法官  花  滿  堂
                                        法官  陳  世  淙
                                        法官  洪  佳  濱
      右正本證明與原本無異
                                              書  記  官
中      華      民      國    八十八    年      六      月      四      日
